【裁判字號】    95,訴,212
【裁判日期】    950307
【裁判案由】    毒品危害防制條例
【裁判全文】
臺灣臺中地方法院刑事判決               95年度訴字第212號
公  訴  人  臺灣臺中地方法院檢察署檢察官
被      告  甲○○
上列被告因違反毒品危害防制條例案件，經檢察官提起公訴（94
年度毒偵字第6420號），被告於本院準備程序中為認罪之陳述，
經本院合議庭裁定由受命法官獨任改行簡式審判程序審理，判決
如下：
    主    文
甲○○連續施用第一級毒品，累犯，處有期徒刑壹年貳月。
    犯罪事實
一、甲○○曾於民國88年間，因施用毒品案件，經依臺灣雲林地
    方法院88年度毒聲字第 690號裁定送勒戒處所進行觀察、勒
    戒後，認無繼續施用毒品傾向，由臺灣雲林地方法院檢察署
    檢察官於88年 6月29日以88年度偵字第3308號為不起訴處分
    確定；又於90年間，因施用毒品案件，經依本院90年度毒聲
    字第1500號裁定送勒戒處所進行觀察、勒戒後，認有繼續施
    用毒品傾向，再經本院以90年度毒聲字第1962號裁定令入戒
    治處所施以強制戒治，於90年 7月10日進入臺灣臺中戒治所
    接受強制戒治處分，嗣因執行成效良好，經本院以91年度毒
    聲字第 306號裁定停止戒治，所餘戒治期間並付保護管束，
    於91年2月27日停止戒治出所，於91年4月20日保護管束期滿
    ，未經撤銷，以強制戒治執行完畢論。
二、甲○○前於93年間，因施用毒品罪，經本院於93年3月31 日
    以93年度訴字第28號判處有期徒刑 1年；又因詐欺罪，經本
    院於93年3月31日以93年度易字第241號判處有期徒刑 5月，
    如易科罰金以300元折算1日確定；經本院以93年度聲字第19
    30號裁定，合併定其應執行有期徒刑1年4月確定；於93 年5
    月25日入監執行，甫於94年6月19日縮短刑期執行完畢。
三、甲○○仍不知悔改及徹底戒絕，於前開強制戒治執行完畢釋
    放後5年內，竟基於施用第1級毒品海洛因之概括犯意，自94
    年8月30日20時許起至95年2月20日19時許止，在臺中市○○
    路友人住處，以將少許海洛因稀釋後注入注射針筒內，以注
    射針筒施打手臂皮下之方式，連續非法施用第一級毒品海洛
    因共計9次。嗣於94年8月30日23時15分許，在臺中市○○路
    與雙十路口，為警查獲。
四、案經臺中市警察局第二分局報告臺灣臺中地方法院檢察署檢
    察官偵查起訴。
    理    由
一、訊據被告甲○○，對於前揭時地，連續施用第 1級毒品海洛
    因多次等情，業於本院中坦認屬實，且被告於獲案時所採集
    之尿液，經送驗結果，亦呈現嗎啡陽性反應，此有中山醫學
    大學附設醫院藥物濫用檢測中心驗尿報告 1份在卷可稽，被
    告自白供述與現有事證相符，應堪置信。按觀察、勒戒或強
    制戒治執行完畢釋放後，5 年內再犯毒品危害防制條例第10
    條之罪者，檢察官應依法追訴，毒品危害防制條例第23條第
    2 項定有明文。被告因施用毒品案件，經依本院90年度毒聲
    字第1500號裁定送勒戒處所進行觀察、勒戒後，認有繼續施
    用毒品傾向，再經本院以90年度毒聲字第1962號裁定令入戒
    治處所施以強制戒治，於90年 7月10日進入臺灣臺中戒治所
    接受強制戒治處分，嗣因執行成效良好，經本院以91年度毒
    聲字第 306號裁定停止戒治，所餘戒治期間並付保護管束，
    於91年2月27日停止戒治出所，於91年4月20日保護管束期滿
    ，未經撤銷，以強制戒治執行完畢論等情，此有臺灣高等法
    院被告前案紀錄表 1份在卷可按，則被告於前開強制戒治執
    行完畢釋放後，5 年內再犯本件施用毒品之犯行，依現行毒
    品危害防制條例第23條第 2項之規定，應予依法追訴。本件
    事證已臻明確，被告犯行，洵堪認定。
二、按海洛因係屬毒品危害防制條例所定之第 1級毒品，不得非
    法施用。核被告所為，係犯毒品危害防制條例第10條第 1項
    之施用第1級毒品罪。被告為供施用而持有第1級毒品海洛因
    之低度行為，應為施用第 1級毒品海洛因之高度行為所吸收
    ，不另論處。又被告連續施用第 1級毒品海洛因之犯行，其
    時間緊接，手段同一，所觸犯犯罪構成要件相同之罪名，顯
    係基於概括犯意而為之，為連續犯之裁判上一罪關係，應依
    刑法第56條之規定，論以一罪，並加重其刑。至於，(1)被告
    甲○○自94年8月31日起至95年2月20日止施用毒品之犯行，
    雖未據起訴，惟經被告於本院中自白係自94年 8月30日起即
    連續施用毒品，最後一次施用毒品時間則為95年 2月20日，
    被告前開施用毒品之犯行，其時間緊接，顯係基於概括犯意
    而為之，為連續犯之裁判上一罪關係，則被告自94年 8月31
    日起至95年 2月20日止之施用毒品犯行，應為起訴效力所及
    ，本院自得併予審理；(2)又起訴意旨依據被告於警詢中之供
    述內容，認為被告另有自釋放後不詳時日起至94年 8月29日
    止有施用毒品之犯行，惟被告於本院中自白施用毒品之時間
    係自94年 8月30日起，否認前開時間有何施用毒品之犯行，
    觀諸起訴意旨所依據之證據，無非係以被告於警詢中之供述
    ，並無其他相關佐證，本院尚難僅憑被告於警詢中之唯一供
    述內容，據以認定被告有於前案執行完畢釋放後起至94年 8
    月29日止施用毒品之犯行，本院原應就該部分為無罪之諭知
    ，然因起訴意旨認為該部分與起訴論罪科刑之94年 8月30日
    施用毒品之犯行間，有連續犯之裁判上一罪關係，本院爰不
    另為無罪之諭知。末查：被告曾於93年間，因施用毒品罪，
    經本院於93年3月31日以93年度訴字第28號判處有期徒刑1年
    ；又因詐欺罪，經本院於93年3月31日以93年度易字第241號
    判處有期徒刑 5月，如易科罰金以300元折算1日確定；經本
    院以93年度聲字第1930號裁定，合併定其應執行有期徒刑 1
    年4月確定；於93年5月25日入監執行，甫於94年 6月19日縮
    短刑期執行完畢等情，此有臺灣高等法院被告前案紀錄表 1
    份在卷可稽，被告前受有期徒刑之執行完畢後， 5年以內在
    犯再犯有期徒刑以上之罪，為累犯，應依刑法第47條之規定
    ，遞加重其刑。爰審酌被告前因施用毒品之犯行，經歷強制
    戒治之機會，仍無法戒除施用毒品之惡習，五年內，猶故態
    復萌，再次施用毒品，無視於毒品對於自身健康之嚴重傷害
    及國家對於杜絕毒品犯罪之禁令，惟因施用毒品本身係屬自
    戕行為，對於社會所產生之潛在危害性尚屬輕微，且被告犯
    罪後坦承犯行，尚知悔悟，態度良好，本院考量公訴人就被
    告施用毒品之犯行具體求處有期徒刑1年4月，以及被告施用
    毒品之期間長達半年等一切情狀，量處如主文所示之刑，以
    示懲儆。
據上論斷，應依刑事訴訟法第273條之1 第1項、第299條第1項前
段，毒品危害防制條例第10條第 1項，刑法第11條前段、第56條
、第47條，判決如主文。
中    華    民    國    95    年    3     月    7     日
                  刑事第五庭    法  官  巫淑芳
上開正本證明與原本無異。
如不服本判決，應於送達後十日內向本院提出上訴狀（須附繕本
），上訴於臺灣高等法院臺中分院。
                                書記官  王麗麗
中    華    民    國    95    年    3     月    7     日
附錄論罪科刑法條：
毒品危害防制條例第10條：
施用第一級毒品者，處6月以上5年以下有期徒刑。
施用第二級毒品者，處3年以下有期徒刑。


司法院資訊處製作；財團法人民間司法改革基金會備份。
